【裁判字號】    97,訴,424
【裁判日期】    970307
【裁判案由】    違反毒品危害防制條例
【裁判全文】
臺灣彰化地方法院刑事判決        九十七年度訴字第四二四號
公  訴  人  臺灣彰化地方法院檢察署檢察官
被      告  甲○○
                    （另案在臺灣彰化監獄執行中）
上列被告因違反毒品危害防制條例案件，經檢察官提起公訴（九
十六年度毒偵字第六二七七號），由本院合議庭裁定依簡式審判
程序審理判決如下：
    主  文
甲○○施用第一級毒品，累犯，處有期徒刑拾月。
    事  實
一、甲○○（原名黃永南）前曾於民國八十二年九月二十九日，
    因違反肅清煙毒條例案件，經臺灣高等法院臺中分院以八十
    二年度上訴字第三二四七號判處有期徒刑三年一月確定；又
    於八十四年十一月七日，因違反懲治盜匪條例案件，經本院
    以八十四年度訴字第六四０號判處有期徒刑七年六月，褫奪
    公權五年確定；再於九十年十月二十二日，因連續施用第一
    級毒品案件，經本院以九十年度訴字第一一五三號判處有期
    徒刑十一月確定，前揭有期徒刑部分經入監接續執行後，已
    於九十五年九月三十日執行完畢。其復曾因施用毒品案件，
    經送執行觀察、勒戒後，因認無繼續施用毒品之傾向，於九
    十年三月一日執行完畢釋放，並由臺灣彰化地方法院檢察署
    檢察官以八十九年度毒偵字第六一三三號案件為不起訴之處
    分確定；復因上開經本院九十年度訴字第一一五三號判處罪
    刑確定之連續施用第一級毒品犯行，經送執行觀察、勒戒後
    ，因認有繼續施用毒品之傾向，接續執行強制戒治，後經戒
    治所評定合格，認無繼續戒治之必要，於九十一年一月二十
    一日停止戒治，所餘期間付保護管束，並因前開保護管束業
    於九十一年八月十三日屆滿未經撤銷而視為執行完畢；另於
    上開強制戒治於九十一年八月十三日視為執行完畢後之五年
    內，於九十六年四月十四日上午九時許，再犯施用第一級毒
    品罪，於九十六年十月二十二日經本院以九十六年度訴字第
    一四五五號判處有期徒刑十月，減為有期徒刑五月（得易科
    罰金）確定。詎仍不知警惕，又另行基於施用第一級毒品海
    洛因之犯意，於九十六年十一月十四日，在其位於彰化縣員
    林鎮○○里○○路○段三八六巷一二六號住處內，以將少許
    海洛因粉末置入注射針筒內加水後，再以針筒注射手臂施用
    之方式，施用第一級毒品海洛因一次。嗣於九十六年十一月
    十六日上午八時三十分許，為警採尿送驗後，呈海洛因代謝
    物嗎啡之陽性反應而查獲。
二、案經彰化縣警察局員林分局報請臺灣彰化地方法院檢察署檢
    察官偵查起訴，由本院合議庭裁定依簡式審判程序審理。
    理  由
一、訊據被告甲○○對於上揭事實坦承不諱，且有彰化縣警察局
    員林分局委託檢驗尿液代號與真實姓名對照認證單、詮昕科
    技股份有限公司出具之濫用藥物尿液檢驗報告各一件在卷可
    稽，足認被告之自白與事實相符。此外，復有本院九十六年
    度訴字第一四五五號刑事判決、臺灣彰化地方法院檢察署刑
    案資料查註紀錄表、臺灣高等法院被告前案紀錄表及臺灣高
    等法院在監在押全國紀錄表各一份在卷可考，本件事證明確
    ，被告犯行洵足認定。
二、按海洛因係毒品危害防制條例所定之第一級毒品，不得非法
    施用。核被告所為，係犯毒品危害防制條例第十條第一項之
    施用第一級毒品罪。其為供施用第一級毒品海洛因而持有之
    低度行為，應為施用之高度行為所吸收，不另論罪。又被告
    前曾於八十二年九月二十九日，因違反肅清煙毒條例案件，
    經臺灣高等法院臺中分院以八十二年度上訴字第三二四七號
    判處有期徒刑三年一月確定；又於八十四年十一月七日，因
    違反懲治盜匪條例案件，經本院以八十四年度訴字第六四０
    號判處有期徒刑七年六月，褫奪公權五年確定；再於九十年
    十月二十二日，因連續施用第一級毒品案件，經本院以九十
    年度訴字第一一五三號判處有期徒刑十一月確定，前揭有期
    徒刑部分經入監接續執行後，已於九十五年九月三十日執行
    完畢，有臺灣彰化地方法院檢察署刑案資料查註紀錄表、臺
    灣高等法院被告前案紀錄表各一份在卷可考，其於五年以內
    故意再犯本件有期徒刑以上之罪，為累犯，應依刑法第四十
    七條第一項之規定加重其刑。爰審酌被告之素行、犯罪之動
    機、目的、施用毒品係戕害自身健康、施用第一級毒品海洛
    因一次之手段、所生危害及其犯罪後之態度等一切情狀，量
    處如主文所示之刑，以示懲儆。另中華民國九十六年罪犯減
    刑條例固已於九十六年七月四日公布，並自同年七月十六日
    生效施行，惟依上開條例第二條第一項之規定，必須犯罪在
    九十六年四月二十四日以前者，始有該條例減刑規定之適用
    ；而本案被告之犯罪時間並非在九十六年四月二十四日之前
    ，自無上開減刑條例適用之餘地，附此敘明。
據上論斷，應依刑事訴訟法第二百七十三條之一第一項、第二百
九十九條第一項前段，毒品危害防制條例第十條第一項、第二十
三條第二項，刑法第十一條前段、第四十七條第一項，判決如主
文。
本案經檢察官吳芙如到庭執行職務
中    華    民    國  九十七  年    三    月    七    日
                       刑事第八庭     法  官  李雅俐
以上正本證明與原本無異。
如不服本判決，應於判決送達後10日內，向本院（切勿逕送臺灣
高等法院臺中分院）提出上訴狀，上訴書狀應「敘述具體上訴理
由」，並按他造當事人之人數附繕本。
中    華    民    國  九十七  年    三    月    七    日
                                      書記官  陳秀娟
附錄論罪科刑法條：
毒品危害防制條例第十條第一項：
施用第一級毒品者，處六月以上五年以下有期徒刑。


司法院資訊處製作；財團法人民間司法改革基金會備份。
